# 新准则强调事项段

提问人：zhs7403 时间：2017-08-19 00:05:46
新准则后强调事项段范围被大大压缩了。请问现在还有哪些涉及？

回答人：chenyiwei
除了明确规定在审计报告中专设段落，因而不再作为强调事项披露的“持续经营的重大不确定性”、“其他信息”等事项以外，原先的强调事项段内容仍可以作为强调事项段在审计报告中予以提示。
1503 号准则附录：下列审计准则要求注册会计师在特定情况下在审计报告中包含强调事项段，但其规定并不影响本准则的普遍适用性。 1 ．《中国注册会计师审计准则第 1111 号--就审计业务约定条款达成一致意见》第十九条第（二）项； 2 ．《中国注册会计师审计准则第 1332 号--期后事项》第十五条第（二）项和第十九条； 3 ．《中国注册会计师审计准则第 1601 号--对按照特殊目的编制基础编制的财务报表审计的特殊考虑》第十五条。